臺灣高等法院高雄分院刑事判決　　　　　　　　　九十二年度上易字第一四三九號
　　上　訴　人
　　即　被　告　乙○○
右上訴人因侵占案件，不服臺灣高雄地方法院九十二年度易字第三八五號中華民國九
十二年八月二十七日第一審判決（起訴案號：臺灣高雄地方法院檢察署九十一年度偵
緝字第一三九一號），提起上訴，本院判決如左：
      主  文
上訴駁回。
      事  實
一、乙○○與甲○○係朋友關係，因甲○○需現金周轉，遂於九十年七月初某日，簽
    發付款人為第一商業銀行東高雄分行青年辦事處，支票帳號000455號，支票號碼
    NA0000000，發票日九十年九月十日，及支票號碼NA0000000，發票日九十年九月
    十五日，面額均為新台幣（下同）五十萬元之支票各一張，在高雄市○○區○○
    街六十五號七樓甲○○住處，委請乙○○代為調現。詎乙○○於九十年七月中，
    持前述二張支票，以月息二點五分，至台北市向詹美娥調借現金九十五萬元，詹
    美娥匯錢至乙○○高雄帳戶後，乙○○因所承包工程發生工安意外，亦需現金應
    急，竟意圖為自己不法之所有，未將前述所調借之現金九十五萬元，依約定匯入
    甲○○指定之帳戶，而在高雄市小港區○○○路十一號二樓，變易持有為所有，
    予以侵占挪為己用。俟支票屆期，甲○○為免影響票據信用，乃另籌款存入支票
    帳戶，使前述二張支票得以兌現。後經甲○○多次催討，乙○○均避不見面不予
    置理。
二、案經甲○○訴請臺灣高雄地方法院檢察署檢察官偵查後，聲請簡易判決處刑，臺
    灣高雄地方法院認為不當，改依通常程序審判。
      理  由
一、本件已經被告就被訴事實為有罪之陳述，經本院聽取當事人之意見後，依刑事訴
    訟法第二百七十三條之一第一項之規定，裁定進行簡式審判程序，先予說明。
二、右揭事實，業經上訴人即被告乙○○於偵審中坦白承認，核與告訴人甲○○指述
    情節相符，並有前述二張支票影本附卷可稽，事證明確，被告犯行足堪認定。
三、核被告所為，係犯刑法第三百三十五條第一項之侵占罪。
四、原審因依刑法第三百三十五條第一項、第四十一條第一項，罰金罰鍰提高標準條
    例第一條前段、第二條之規定，並審酌被告受告訴人之託，持告訴人簽發之支票
    代為調現，竟因自己亦需現金應急，而將所調借之現金據為己用，事後迄今已二
    年有餘，仍未能償還告訴人，告訴人因之所受損害非輕，惟念及被告犯後坦承犯
    行等一切情狀，量處有期徒刑五月，並諭知如易科罰金，以三百元折算一日。及
    敘明被告前曾於九十一年間因業務過失致死罪，經原審法院判處有期徒刑四月，
    緩刑三年確定，有臺灣高等法院被告全國前案紀錄表在卷可查，現仍在緩刑期間
    ，且被告所侵占之款項，迄今仍未償還，故不宜宣告緩刑，公訴人請求宣告緩刑
    ，容有未洽。認事用法，核無不合，量刑亦屬妥適。被告上訴意旨，以原審量刑
    過重，指摘原判決不當，為無理由，應予駁回。
據上論結，應依刑事訴訟法第三百六十八條，判決如主文。
本案經檢察官方娜蓉到庭執行職務。
中      華      民      國    九十三    年      一      月      八      日
                              臺灣高等法院高雄分院刑事第九庭
                                  審判長法官  張明松
                                        法官  張盛喜
                                        法官  任森銓
右正本證明與原本無異。
不得上訴。
                                  法院書記官  蘇恒仁
中      華      民      國    九十三    年      一      月      八      日
附錄：本判決論罪科刑之法條
中華民國刑法第三百三十五條
 (普通侵占罪)
意圖為自己或第三人不法之所有，而侵占自己持有他人之物者，處五年以
下有期徒刑、拘役或科或併科一千元以下罰金。
前項之未遂犯罰之。
